# 应收票据质押现金流

提问人：smile900820 时间：2018-03-23 10:19:26
陈版主： 遇到一个比较困扰的问题，还望陈版主能够不吝赐教。 目前存在这样的一个情形： 公司将应收票据质押给银行从而开具应付票据，当质押的应收票据到期时，将产生一笔分录： 借：其他货币资金 贷：应收票据 这其中的现流我要怎么去做反映呢，我目前的做法是认为产生了一笔销售商品收到的现金，同时产生了一笔筹资-支付其他的现金，感觉这样可以真实的反映出企业的实际经营情况。 但是上述处理不符合公司实际的现金流的流向，还是基于收到的其他货币资金不符合现金流量表中”现金“的定义，从而不认为产生了现金流。

回答人：chenyiwei
该项其他货币资金是否继续存放在保证金账户内，不能随意动用？如果是，则该项其他货币资金不属于现金及现金等价物，对现金流量表正表没有影响，解冻时才会影响现金流量表正表。